ACORDAO-COMPLETO-2344357

ACÓRDÃO DE RELAÇÃO

ACÓRDÃO DE RELAÇÃO 661/2019 ATA 3/2019 - SEGUNDA CÂMARA

Acórdão 661/2019-TCU-Segunda Câmara
VISTOS, relacionados e discutidos estes autos de concessões de Pensões Civis em favor de beneficiários de ex-servidores da Superintendência Federal de Agricultura, Pecuária e Abastecimento No Estado de Mato Grosso do Sul, cujos atos foram encaminhados a este Tribunal, por intermédio do sistema Sisac, conforme a sistemática definida nos arts. 2º, caput e inciso III, e 4º, caput, da Instrução Normativa - TCU 78/2018.
Considerando que no cruzamento dos sistemas Sisac e Siape, constatou-se que que não há mais efeitos financeiros decorrentes do ato de concessão da pensão civil instituída pelo ex-servidor Wilson José de Lima, haja vista a exclusão de todos os beneficiários;
Considerando que a pensão civil instituída pelo ex-servidor João Correa da Silva, falecido em 31/12/1988, tem atualmente como único beneficiário Marco Antônio Braga Correa da Silva (CPF: 814.530.511- 04) , habilitado na condição de filho maior inválido, com amparo no art. 217, II, “a”, da Lei 8.112/90 (peça 23) .
Considerando que a respeito da dependência econômica, a Unidade Técnica realizou pesquisa junto à base de dados dos Sistemas SIAPE, CNPJ, RAIS, CNIS e Maciça (folha de pagamento do INSS) , não sendo detectados registros aptos a afastar a presunção de dependência econômica do beneficiário em relação ao instituidor da pensão. 
Considerando que não foram detectadas falhas no cálculo da pensão (peça 23) , propõe-se considerar legal, para fins de registro, o ato de concessão ora examinado.
Considerando o parecer do Ministério Público;
ACORDAM os Ministros do Tribunal de Contas da União, diante das razões expostas pelo Relator, e com fulcro no artigo 71, inciso III, da Constituição Federal de 1.988; c/c nos arts. 1º, inciso V, e 39, inciso II, ambos da Lei 8.443, de 16 de julho de 1992, c/c os  1º,  inciso VIII; 17, inciso III; 143, inciso II e 259, inciso II, 260, §§ 1º e 5º, do Regimento Interno/TCU, em:
a) considerar prejudicado, por perda de objeto, o exame do mérito do ato de concessão da pensão civil instituída pelo ex-servidor Wilson José de Lima (CPF: XXX.768.941-XX) ; 
b) considerar legal, concedendo-lhe registro, o ato de concessão da pensão civil instituída pelo ex-servidor João Correa da Silva (CPF: XXX.338.941-XX) .
1. Processo TC-Processo 006.882/2011-0 (PENSÃO CIVIL) 
	1.1. Interessados: Alessandra Pache de Lima (XXX.164.161-XX) ; Cleusa Trindade Braga (XXX.029.731-XX) ; Josué Wilson de Lima Marques (XXX.375.221-XX) ; Marco Antônio Braga Correa da Silva (XXX.530.511-XX) ; Michely de Lima Marques (XXX.375.251-XX) 
	1.2. Órgão/Entidade: Superintendência Federal de Agricultura, Pecuária e Abastecimento No Estado de Mato Grosso do Sul
	1.3. Relator: Ministro Raimundo Carreiro
	1.4. Representante do Ministério Público: Procurador Marinus Eduardo De Vries Marsico
	1.5. Unidade Técnica: Secretaria de Fiscalização de Pessoal (SEFIP) .
	1.6. Representação legal: não há.
	1.7. Determinações/Recomendações/Orientações: não há.

Segunda Câmara

Alessandra Pache de Lima (XXX.164.161-XX); Cleusa Trindade Braga (XXX.029.731-XX); Josué Wilson de Lima Marques (XXX.375.221-XX); Marco Antônio Braga Correa da Silva (XXX.530.511-XX); Michely de Lima Marques (XXX.375.251-XX)

RAIMUNDO CARREIRO

não há.

PENSÃO CIVIL (PCIV)

Secretaria de Fiscalização de Pessoal (SEFIP).